---
title: "eval(parse(text=~)) Sample code"
author: "Jinkyu Kim"
output: 
  bookdown::html_document2:
  # html_document:
    toc: yes
    toc_float: yes
    toc_depth: 2
    collapsed: TRUE
    number_sections: TRUE
    fig_caption: TRUE
    
header-includes:
- \usepackage{booktabs}
#bibliography: [article.bib]
---


```{r setup, include=FALSE}
knitr::opts_chunk$set(
  echo = TRUE,  warning = FALSE, message = FALSE,
  fig.show = 'hold', fig.align = 'center', fig.pos = 'h',  out.width = "70%"
)

pdf.options(family = "Korea1deb")

library(stringr)
library(dplyr)
library(ggplot2)
library(magrittr)
library(knitr)
library(kableExtra)
library(lubridate)
library(highcharter)
library(quantmod)
```

> 목표

이 샘플코드의 목적은 eval(parse(text="something"))의 샘플코드를 제공하는 것입니다. 기본적으로 이 코드는 SAS macro의 %eval(&macrovar)와 같은 역할을 합니다. string을 evaluate해서 객체명으로 사용할 수 있게 만드는 것입니다. 이러한 객체는 변수 명을 지칭할 수도 있고, R에서의 데이터 무엇이든 지칭할 수 있습니다. 이는 루프를 돌릴때 아주 유용하게 사용할 수 있습니다. 

예를 들어, 우리가 포트폴리오 100개를 각각의 변수명으로 저장해두고 관리를 하고 있는 상황이라고 생각해봅시다. 즉, pf1부터 pf100까지의 100개의 객체를 다루고 있는 상황이여서, 각각의 객체 안에 각각 50개씩 주식이 저장되어 있는 상황이라고 생각해봅시다. 이 때 이러한 포트폴리오들을 한꺼번에 편리하게 어떤 계산을 해주기 위해서는 loop를 돌려야 하는데, 이 pf1부터 pf100까지를 지칭할 수 있는 매크로변수가 필요합니다. 

이러한 경우 일반적인 for loop으로 돌리기 위해서는...

```{r, eval = F}
for(i in 1:100){
  pf(i)? pf[i]? pfi? <-이것을 어떻게 지칭해야 할까요?
}

```

pf1부터 pf100까지 지칭하는 것이 필요합니다. 이를 다루기 위해서, 다음과 같은 코딩이 가능합니다. 
```{r, eval = F}
for(i in 1:100){
  eval(parse(text=paste0("pf",i)))
}
```

적용해보도록 하겠습니다. 우선 랜덤한 데이터를 만들어보도록 하겠습니다. 각 주식코드와 수익률, 그리고 시가총액을 랜덤하게 만듭니다.

```{r}

# 1. Generate sample dataset (1000 stocks)
mydat = data.frame(stockcode = paste0("A",1:5000), ret = rnorm(5000,1.1,0.4),
                   mktcap = 8000 + rnorm(5000, mean=0, sd=2000))
head(mydat)
summary(mydat)
```

시가총액을 기준으로 포트폴리오 100개를 만들겠습니다. 여기서 assign함수를 사용해서 pf1부터 pf100까지의 변수에 값을 할당해주는데요, 이 것도 기억해둘만한 좋은 함수입니다.

```{r}
# 2. Before portfolio construction, sort according to market cap
mydat = mydat %>%
  arrange(mktcap)
head(mydat)

# 3. Assign stocks to pf1~pf100
for (i in 1:100){
  assign(paste0("pf",i), mydat[c(i*10-9):c(i*10),])
}
pf1;pf100

```

현재 다음과 같이 시가총액 기준으로 만들어진 포트폴리오 100개를 다루고 있다고 생각해보겠습니다. 데이터 만든 것은 잊고, 우리에게 주어진 것이 포트폴리오 100개라고 생각해보겠습니다. 이 때 각 포트폴리오별로 수익률의 평균, 분산, 최소값, 최대값을 구하고 싶습니다. 

이제 pf1~pf100을 이용하여 각각의 포트폴리오 별로 평균, 분산, 최소값, 최대값을 구해보겠습니다. 이 때 pf1~pf100을 지칭하게 되는데, 이 과정에서 eval(parse(text)) 함수를 통해 이것을 지칭할 수 있습니다. 

```{r}

result = data.frame(mean=mean(pf1$ret), sd=sd(pf1$ret), 
                    min=min(pf1$ret), max=max(pf1$ret))

# 4. portfolio

for(i in 2:100){
  sampledat = eval(parse(text=paste0("pf",i)))$ret
  result = rbind(result,
  c(mean(sampledat), sd(sampledat), min(sampledat), max(sampledat)))
}
```

위의 for문의 eval(parse(text=paste0("pf,i))) 부분이 pf1부터 pf100까지를 지칭하는 부분입니다. 이것이 올바르게 평가가 되었기 때문에 뒤에 $ret을 붙혀서 pf1\$ret부터 pf100\$ret까지를 읽은 것입니다.

계산한 내용을 체크해봅시다.

```{r}

# 5. check
head(result,1)
summary(pf1$ret)

tail(result,1)
summary(pf100$ret)
```

계산한 내용이 맞네요. 이렇게 eval(parse(text=~)) 함수를 사용할 수 있습니다.
감사합니다.





