---
title: "경영의 이해 - 통계적 투자의사결정"
author: "배경훈 교수"
output:
  bookdown::html_document2:
  # html_document:
    toc: yes
    toc_float: yes
    toc_depth: 2
    collapsed: TRUE
    number_sections: TRUE
    fig_caption: TRUE
    
header-includes:
- \usepackage{booktabs}
#bibliography: [article.bib]
---


```{r setup, include=FALSE}
knitr::opts_chunk$set(
  echo = TRUE,  warning = FALSE, message = FALSE,
  fig.show = 'hold', fig.align = 'center', fig.pos = 'h',  out.width = "70%"
)

pdf.options(family = "Korea1deb")

library(stringr)
library(dplyr)
library(ggplot2)
library(magrittr)
library(knitr)
library(kableExtra)
library(lubridate)
library(highcharter)
library(quantmod)
```

```{r, include = F}
library(plotly)
library(dplyr)
library(tidyr)

names = c("djia", "gold", "kospi", "oil", "sp500", "bond_1yr",
                       "us_home", "bond_20yr", "usd", "vix")
mydat = read.csv("../data/sample_dataset.csv", stringsAsFactors = F) %>% filter(period %in% c("Phase3"))

response = read.csv("response/response.csv", stringsAsFactors = F)[,-c(1:3)] 
colnames(response) = c("team", "game", names)
response = response %>% mutate(team = paste0("team", as.numeric(substr(team,1,1))), 
                               game = as.numeric(substr(game, 6,6))) %>%
  pivot_longer(-c(team:game), names_to = "symbol", values_to = "pfratio") %>% filter(game==3)

reveal = response %>% select(-game) %>%
  tidyr::pivot_wider(names_from = team, values_from = pfratio) %>%
  arrange(match(symbol, names))
reveal$symbol = paste0(rep("Asset"),1:10)
  
reveal[11,] = c("Total", sapply(reveal[,-1], sum))

```

# Phase Three Evaluation (데이터 제공: 2031-2035)


```{r, include=FALSE}
price = mydat %>% filter(time=="2031-01-01")
response = response %>% 
  left_join(price, by="symbol")
response2 = response %>%
  mutate(quantity = pfratio/price) %>% 
  select(team, game, symbol, quantity)
pf = mydat %>% 
  left_join(response2, by="symbol") %>%
  group_by(game, team, time) %>%
  summarise(pfval = sum(price*quantity)) %>%
  as.data.frame()
write.csv(pf, "pf/stage3.csv", row.names=F)
pf = pf %>% select(-game) %>% 
  tidyr::pivot_wider(names_from = team, values_from=pfval) 
```

## 팀별 포트폴리오 비율 공개
```{r, echo = F}
kable(reveal) %>%
  kable_styling(bootstrap_options = c("striped", "hover"))
```

## 성과 공개
```{r, include = F}
teams = colnames(pf)[-1]
pf$time = as.Date(pf$time, format="%Y-%m-%d")
fig <- plot_ly(x = ~time, y = ~eval(parse(text=teams[1])), 
               type = "scatter", mode="lines", name="Team 1", data=pf) %>%
  layout(title = "Portfolio Performance from 2031-2035", yaxis=list(title="value"), 
         xaxis = list(type = "date", tickformat="%b %Y", tickangle=30))

fig <- fig %>% add_trace(y = ~eval(parse(text=teams[2])), name = paste("Team", 2), mode = 'lines') %>%
  add_trace(y = ~eval(parse(text=teams[3])), name = paste("Team", 3), mode = 'lines') %>%
  add_trace(y = ~eval(parse(text=teams[4])), name = paste("Team", 4), mode = 'lines') %>%
  add_trace(y = ~eval(parse(text=teams[5])), name = paste("Team", 5), mode = 'lines') %>%
  add_trace(y = ~eval(parse(text=teams[6])), name = paste("Team", 6), mode = 'lines') %>%
  add_trace(y = ~eval(parse(text=teams[7])), name = paste("Team", 7), mode = 'lines') # %>%
  #add_trace(y = ~eval(parse(text=teams[8])), name = paste("Team", 8), mode = 'lines') %>%
  #add_trace(y = ~eval(parse(text=teams[9])), name = paste("Team", 9), mode = 'lines') %>%
  #add_trace(y = ~eval(parse(text=teams[10])), name = paste("Team", 10), mode = 'lines') 

```

```{r, echo=F}
fig
```

```{r, echo=F}
pf %>% filter(substr(time,6,10)=="12-01") %>% kable(digits = 3) %>%
  kable_styling(bootstrap_options = c("striped", "hover"))

```

## 자산별 성과공개 (데이터 제공: 2031-2035)
* 아래 반응형 도표는 2031년부터 2035년까지의 10가지 전세계 자산 가격의 데이터입니다. 
* 각 자산의 가격은 비교를 용이하게 하기 위해 2031년 1월 가격을 1로 표준화하였습니다.
* 실제로 해당 자산이 어떤 자산인지는 투자 평가가 모두 끝나고 수업 막바지에 공개됩니다. 추측해보세요!
* 오른쪽 각 자산의 이름을 클릭하면 해당자산을 빼고 보거나 추가하여 볼 수 있습니다.
* 각 자산의 선 위에 마우스를 올리면 해당 시점과 정확한 가격을 볼 수 있습니다.
* 줌인, 줌아웃, 하나의 시점에 여러 자산을 한꺼번에 보는 것도 가능합니다. 우측 상단 버튼을 잘 이용하세요.
* 드래그를 하면 해당 날짜의 자산가격만 볼 수도 있습니다.


```{r pressure, echo=FALSE}
phase3 = read.csv("../data/sample_phase3.csv")
names = c("djia", "gold", "kospi", "oil", "sp500", "bond_1yr",
                       "us_home", "bond_20yr", "usd", "vix")
phase3 = phase3 %>%
  group_by(symbol) %>%
  mutate(price = price / price[1]) %>%
  ungroup() %>%
  arrange(match(symbol, names), time) %>%
  tidyr::pivot_wider(names_from = symbol, values_from=price)

fig <- plot_ly(x = ~time, y = ~eval(parse(text=names[1])), 
               type = "scatter", mode="lines", name="Asset 1", data=phase3) %>%
  layout(title = "Asset Price from 2031-2035", yaxis=list(title="price"), 
         xaxis = list(type = "date", tickformat="%b %Y", tickangle=30))

fig <- fig %>% add_trace(y = ~eval(parse(text=names[2])), name = paste("Asset", 2), mode = 'lines') %>%
  add_trace(y = ~eval(parse(text=names[3])), name = paste("Asset", 3), mode = 'lines') %>%
  add_trace(y = ~eval(parse(text=names[4])), name = paste("Asset", 4), mode = 'lines') %>%
  add_trace(y = ~eval(parse(text=names[5])), name = paste("Asset", 5), mode = 'lines') %>%
  add_trace(y = ~eval(parse(text=names[6])), name = paste("Asset", 6), mode = 'lines') %>%
  add_trace(y = ~eval(parse(text=names[7])), name = paste("Asset", 7), mode = 'lines', connectgaps=T) %>%
  add_trace(y = ~eval(parse(text=names[8])), name = paste("Asset", 8), mode = 'lines') %>%
  add_trace(y = ~eval(parse(text=names[9])), name = paste("Asset", 9), mode = 'lines') %>%
  add_trace(y = ~eval(parse(text=names[10])), name = paste("Asset", 10), mode = 'lines') 
   
fig

```


# 누적 성과공개 (2021-2035)

```{r, include = F}
names = c("djia", "gold", "kospi", "oil", "sp500", "bond_1yr",
                       "us_home", "bond_20yr", "usd", "vix")
mydat = read.csv("../data/sample_dataset.csv", stringsAsFactors = F) 

pf1 = read.csv("pf/stage1.csv", stringsAsFactors = F)

cum1 = pf1 %>% filter(time=="2025-12-01") %>% 
  mutate(multiplier = pfval) %>%
  select(team, multiplier)

pf2 = read.csv("pf/stage2.csv", stringsAsFactors = F) %>% 
  left_join(cum1, by="team") %>% 
  mutate(pfval = pfval * multiplier) %>% select(-multiplier)

cum2 = pf2 %>% filter(time=="2030-12-01") %>% 
  mutate(multiplier = pfval) %>%
  select(team, multiplier) 

pf3 = read.csv("pf/stage3.csv", stringsAsFactors = F) %>% 
  left_join(cum2, by="team") %>% 
  mutate(pfval = pfval * multiplier) %>% select(-multiplier)

pf = rbind(pf1, pf2, pf3) %>%
  arrange(team, time)

pf = pf %>% select(-game) %>% 
  tidyr::pivot_wider(names_from = team, values_from=pfval) 

```

```{r, echo = F}
teams = colnames(pf)[-1]
pf$time = as.Date(pf$time, format="%Y-%m-%d")
fig <- plot_ly(x = ~time, y = ~eval(parse(text=teams[1])), 
               type = "scatter", mode="lines", name="Team 1", data=pf) %>%
  layout(title = "Cumulative Portfolio Performance from 2021-2035", yaxis=list(title="value"), 
         xaxis = list(type = "date", tickformat="%b %Y", tickangle=30))

fig <- fig %>% add_trace(y = ~eval(parse(text=teams[2])), name = paste("Team", 2), mode = 'lines') %>%
  add_trace(y = ~eval(parse(text=teams[3])), name = paste("Team", 3), mode = 'lines') %>%
  add_trace(y = ~eval(parse(text=teams[4])), name = paste("Team", 4), mode = 'lines') %>%
  add_trace(y = ~eval(parse(text=teams[5])), name = paste("Team", 5), mode = 'lines') %>%
  add_trace(y = ~eval(parse(text=teams[6])), name = paste("Team", 6), mode = 'lines') %>%
  add_trace(y = ~eval(parse(text=teams[7])), name = paste("Team", 7), mode = 'lines') # %>%
  #add_trace(y = ~eval(parse(text=teams[8])), name = paste("Team", 8), mode = 'lines') %>%
  #add_trace(y = ~eval(parse(text=teams[9])), name = paste("Team", 9), mode = 'lines') %>%
  #add_trace(y = ~eval(parse(text=teams[10])), name = paste("Team", 10), mode = 'lines') 

fig
```

## 최종 순위

```{r, echo = F}
pf %>% filter(time == "2035-12-01") %>% 
  pivot_longer(-time, names_to = "team", values_to = "pfval") %>%
  arrange(desc(pfval)) %>% 
  mutate(rank = 1:c(ncol(pf)-1)) %>%
  select(rank, team, pfval) %>% 
  kable(digits = 3) %>%
  kable_styling(bootstrap_options = c("striped", "hover"))

```

## 포트폴리오 조정 History
```{r, echo=F}

response = read.csv("response/response.csv", stringsAsFactors = F)[,-c(1:3)] 
colnames(response) = c("team", "game", names)
response = response %>% mutate(team = paste0("team", as.numeric(substr(team,1,1))), 
                               game = as.numeric(substr(game, 6,6))) %>%
  pivot_longer(-c(team:game), names_to = "symbol", values_to = "pfratio") 

reveal = response %>% 
  tidyr::pivot_wider(names_from = team, values_from = pfratio) %>%
  arrange(game, match(symbol, names))

reveal$symbol = paste0(rep("Asset"),1:10)
  
reveal %>% select(-game) %>% kable(digits = 3) %>%
  kable_styling(bootstrap_options = c("striped", "hover")) %>%
  pack_rows("Phase 1 (2021-2025)", 1, 10) %>% 
  pack_rows("Phase 2 (2026-2030)", 11, 20) %>% 
  pack_rows("Phase 3 (2031-2035)", 21, 30) 

```

# 자산 공개

```{r, echo=F}
asset = data.frame(Asset = paste("Asset", 1:10), 
                   RealAsset = c("Dow Jones Industrial Average", 
                                  "Gold", 
                                  "KOSPI", "Oil", "S&P 500", "Short-term bond (1yr)",
                       "House Price (U.S.)", "Long-term bond (20yr)", "USD/KRW", "Volatility Index (VIX)"))

asset %>% 
  kable() %>%
  kable_styling(bootstrap_options = c("striped", "hover"))
```

```{r, echo=F}

names = c("djia", "gold", "kospi", "oil", "sp500", "bond_1yr",
                       "us_home", "bond_20yr", "usd", "vix")
full_names = c("Dow Jones Industrial Average", "Gold", "KOSPI", "Oil", "S&P 500", 
               "Short-term bond (1yr)", "House Price (U.S.)", "Long-term bond (20yr)", "USD/KRW", "Volatility Index (VIX)")
mydat = read.csv("../data/sample_dataset.csv", stringsAsFactors = F)
mydat = mydat %>% 
  tidyr::pivot_wider(names_from = symbol, values_from=price) 
mydat$time = as.Date(mydat$time, format="%Y-%m-%d")

i=1
fig <- plot_ly(x = ~time, y = ~eval(parse(text=names[i])), 
               type = "scatter", mode="lines", name=paste("Asset", i, ".", full_names[i]), 
               data=mydat) %>%
  layout(title = paste("Asset", i, ".", full_names[i]), yaxis=list(title="value"), 
         xaxis = list(type = "date", tickformat="%b %Y", tickangle=30))
fig

i=2
fig <- plot_ly(x = ~time, y = ~eval(parse(text=names[i])), 
               type = "scatter", mode="lines", name=paste("Asset", i, ".", full_names[i]), 
               data=mydat) %>%
  layout(title = paste("Asset", i, ".", full_names[i]), yaxis=list(title="value"), 
         xaxis = list(type = "date", tickformat="%b %Y", tickangle=30))
fig

i=3
fig <- plot_ly(x = ~time, y = ~eval(parse(text=names[i])), 
               type = "scatter", mode="lines", name=paste("Asset", i, ".", full_names[i]), 
               data=mydat) %>%
  layout(title = paste("Asset", i, ".", full_names[i]), yaxis=list(title="value"), 
         xaxis = list(type = "date", tickformat="%b %Y", tickangle=30))
fig

i=4
fig <- plot_ly(x = ~time, y = ~eval(parse(text=names[i])), 
               type = "scatter", mode="lines", name=paste("Asset", i, ".", full_names[i]), 
               data=mydat) %>%
  layout(title = paste("Asset", i, ".", full_names[i]), yaxis=list(title="value"), 
         xaxis = list(type = "date", tickformat="%b %Y", tickangle=30))
fig

i=5
fig <- plot_ly(x = ~time, y = ~eval(parse(text=names[i])), 
               type = "scatter", mode="lines", name=paste("Asset", i, ".", full_names[i]), 
               data=mydat) %>%
  layout(title = paste("Asset", i, ".", full_names[i]), yaxis=list(title="value"), 
         xaxis = list(type = "date", tickformat="%b %Y", tickangle=30))
fig

i=6
fig <- plot_ly(x = ~time, y = ~eval(parse(text=names[i])), 
               type = "scatter", mode="lines", name=paste("Asset", i, ".", full_names[i]), 
               data=mydat) %>%
  layout(title = paste("Asset", i, ".", full_names[i]), yaxis=list(title="value"), 
         xaxis = list(type = "date", tickformat="%b %Y", tickangle=30))
fig

i=7
fig <- plot_ly(x = ~time, y = ~eval(parse(text=names[i])), 
               type = "scatter", mode="lines", name=paste("Asset", i, ".", full_names[i]), 
               data=mydat) %>%
  layout(title = paste("Asset", i, ".", full_names[i]), yaxis=list(title="value"), 
         xaxis = list(type = "date", tickformat="%b %Y", tickangle=30))
fig

i=8
fig <- plot_ly(x = ~time, y = ~eval(parse(text=names[i])), 
               type = "scatter", mode="lines", name=paste("Asset", i, ".", full_names[i]), 
               data=mydat) %>%
  layout(title = paste("Asset", i, ".", full_names[i]), yaxis=list(title="value"), 
         xaxis = list(type = "date", tickformat="%b %Y", tickangle=30))
fig

i=9
fig <- plot_ly(x = ~time, y = ~eval(parse(text=names[i])), 
               type = "scatter", mode="lines", name=paste("Asset", i, ".", full_names[i]), 
               data=mydat) %>%
  layout(title = paste("Asset", i, ".", full_names[i]), yaxis=list(title="value"), 
         xaxis = list(type = "date", tickformat="%b %Y", tickangle=30))
fig

i=10
fig <- plot_ly(x = ~time, y = ~eval(parse(text=names[i])), 
               type = "scatter", mode="lines", name=paste("Asset", i, ".", full_names[i]), 
               data=mydat) %>%
  layout(title = paste("Asset", i, ".", full_names[i]), yaxis=list(title="value"), 
         xaxis = list(type = "date", tickformat="%b %Y", tickangle=30))
fig

```


# 데이터 시기 공개

```{r, echo=F}

names = c("djia", "gold", "kospi", "oil", "sp500", "bond_1yr",
                       "us_home", "bond_20yr", "usd", "vix")
full_names = c("Dow Jones Industrial Average", "Gold", "KOSPI", "Oil", "S&P 500", 
               "Short-term bond (1yr)", "House Price (U.S.)", "Long-term bond (20yr)", "USD/KRW", "Volatility Index (VIX)")

mydat = read.csv("../data/entire_dataset.csv", stringsAsFactors = F) %>%
  select(symbol, time2, price, period) %>%
  arrange(match(symbol, names))
mydat = mydat %>% 
  tidyr::pivot_wider(names_from = symbol, values_from=price) 
mydat$time2 = as.Date(mydat$time2, format="%Y-%m-%d")

mydat = mydat %>% mutate(
  period = ifelse(period=="Phase0", "Phase0 (1998-2002)",
                  ifelse(period=="Phase1", "Phase1 (2004-2008)",
                         ifelse(period=="Phase2", "Phase2 (2010-2014)", "Phase3 (2015-2019)")))
)

i=1
fig <- plot_ly(x = ~time2, y = ~eval(parse(text=names[i])), 
               type = "scatter", mode="lines", 
               data=mydat, color = ~period ) %>%
  layout(title = paste("Asset", i, ".", full_names[i]), yaxis=list(title="value"), 
         xaxis = list(type = "date", tickformat="%b %Y", tickangle=30)) 
fig

i=2
fig <- plot_ly(x = ~time2, y = ~eval(parse(text=names[i])), 
               type = "scatter", mode="lines", 
               data=mydat, color = ~period ) %>%
  layout(title = paste("Asset", i, ".", full_names[i]), yaxis=list(title="value"), 
         xaxis = list(type = "date", tickformat="%b %Y", tickangle=30)) 
fig

i=3
fig <- plot_ly(x = ~time2, y = ~eval(parse(text=names[i])), 
               type = "scatter", mode="lines", 
               data=mydat, color = ~period ) %>%
  layout(title = paste("Asset", i, ".", full_names[i]), yaxis=list(title="value"), 
         xaxis = list(type = "date", tickformat="%b %Y", tickangle=30)) 
fig

i=4
fig <- plot_ly(x = ~time2, y = ~eval(parse(text=names[i])), 
               type = "scatter", mode="lines", 
               data=mydat, color = ~period ) %>%
  layout(title = paste("Asset", i, ".", full_names[i]), yaxis=list(title="value"), 
         xaxis = list(type = "date", tickformat="%b %Y", tickangle=30)) 
fig

i=5
fig <- plot_ly(x = ~time2, y = ~eval(parse(text=names[i])), 
               type = "scatter", mode="lines", 
               data=mydat, color = ~period ) %>%
  layout(title = paste("Asset", i, ".", full_names[i]), yaxis=list(title="value"), 
         xaxis = list(type = "date", tickformat="%b %Y", tickangle=30)) 
fig

i=6
fig <- plot_ly(x = ~time2, y = ~eval(parse(text=names[i])), 
               type = "scatter", mode="lines", 
               data=mydat, color = ~period ) %>%
  layout(title = paste("Asset", i, ".", full_names[i]), yaxis=list(title="value"), 
         xaxis = list(type = "date", tickformat="%b %Y", tickangle=30)) 
fig

i=7
fig <- plot_ly(x = ~time2, y = ~eval(parse(text=names[i])), 
               type = "scatter", mode="lines", 
               data=mydat, color = ~period, connectgaps=T) %>%
  layout(title = paste("Asset", i, ".", full_names[i]), yaxis=list(title="value"), 
         xaxis = list(type = "date", tickformat="%b %Y", tickangle=30)) 
fig

i=8
fig <- plot_ly(x = ~time2, y = ~eval(parse(text=names[i])), 
               type = "scatter", mode="lines", 
               data=mydat, color = ~period ) %>%
  layout(title = paste("Asset", i, ".", full_names[i]), yaxis=list(title="value"), 
         xaxis = list(type = "date", tickformat="%b %Y", tickangle=30)) 
fig

i=9
fig <- plot_ly(x = ~time2, y = ~eval(parse(text=names[i])), 
               type = "scatter", mode="lines", 
               data=mydat, color = ~period ) %>%
  layout(title = paste("Asset", i, ".", full_names[i]), yaxis=list(title="value"), 
         xaxis = list(type = "date", tickformat="%b %Y", tickangle=30)) 
fig

i=10
fig <- plot_ly(x = ~time2, y = ~eval(parse(text=names[i])), 
               type = "scatter", mode="lines", 
               data=mydat, color = ~period ) %>%
  layout(title = paste("Asset", i, ".", full_names[i]), yaxis=list(title="value"), 
         xaxis = list(type = "date", tickformat="%b %Y", tickangle=30)) 
fig



```



투자자 편지 및 느낀점 제출: https://forms.gle/RpbDzfNXpkB89wS4A
